【裁判字號】    92,聲,1185
【裁判日期】    921027
【裁判案由】    
【裁判全文】
臺灣臺南地方法院民事裁定  九十二年度聲字第一一八五號
    聲  請  人  陽信商業銀行股份有限公司
    法定代理人  丙○○
    代  理  人  甲○○
    相  對  人  乙○○
                戊○○○
                丁○○
右當事人間聲請返還擔保金事件，本院裁定如左：
    主      文
本院九十年度存字第五五五０號提存事件聲請人所提存之擔保金新台幣貳佰萬元，准
予返還。
聲請程序費用由相對人負擔。
    理      由
一、按訴訟終結後，供擔保人證明已定二十日以上之期間，催告受擔保利益人行使權
    利而不行使者，法院應依供擔保人之聲請，以裁定命返還其提存物，民事訴訟法
    第一百零四條第一項第三款定有明文。
二、本件聲請人（原聲請人台南市第五信用合作社自九十一年八月二十四日經財政部
    准由陽信商業銀行股份有限公司概括承受全部資產、負債並繼續營業）與相對人
    間請求假扣押事件，聲請人前遵本院九十年度裁全字第九六一七號民事假扣押裁
    定，為擔保假扣押，曾提供新台幣二百萬元為擔保金，並以本院九十度存字第五
    五五０號提存事件提存在案。
三、茲聲請人主張，該假扣押事件經聲請人為假扣押執行後，業經聲請人聲請撤回假
    扣押執行而告終結，聲請人復於訴訟終結後，分別於民國九十一年十一月二十五
    日以台南地方法院郵局第一一一七號、九十二年九月三日以台南地方法院郵局第
    九一一號存證信函催告受擔保利益人即相對人乙○○、戊○○○、丁○○於廿日
    內行使權利，該存証信函已分別於九十二年三月三日、同年九月四日、同年十月
    一日送達相對人乙○○、戊○○○、丁○○，惟相對人迄今均仍未行使，爰依首
    開規定，聲請發還擔保金，並提出本院九十年度促字第六０二七九號支付命令、
    支付命令確定證明書、九十年度裁全字第九六一七號裁定、九十年度存字第五五
    五０號提存書、九十一年度聲字第一四二六號裁定、裁定確定證明書各一份、存
    證信函二份及回執三份為證，且經本院依職權調取本院九十年度裁全字第九六一
    七號、九十年度存字第五五五０號、九十一年度聲字第一四二六號等卷宗查核屬
    實，而相對人並未對受擔保之金額為任何訴訟上之請求，亦經本院向台灣士林地
    方法院查証明確，從而聲請人聲請發還擔保金，自無不合，應予准許。
四、依民事訴訟法第九十五條、第七十八條、第八十五條第一項前段，裁定如主文。
中      華      民      國    九十二    年      十      月    二十七    日
                                 臺灣臺南地方法院民事第四庭
~B法      官  蘇正賢
右為正本係照原本作成
如對本裁定抗告須於裁定送達後十日內向本院提出抗告狀，並應繳納抗告裁判費新台
幣一千元。
中      華      民      國    九十二    年      十      月    二十七    日
~B法院書記官  曾盈靜


司法院資訊處製作；財團法人民間司法改革基金會備份。
